【裁判字號】    90,交易,27
【裁判日期】    900410
【裁判案由】    過失傷害等
【裁判全文】
臺灣基隆地方法院刑事判決                            九十年度交易字第二七號
    公  訴  人  臺灣基隆地方法院檢察署檢察官
    被      告  丙○○
右列被告因過失傷害等案件，經檢察官提起公訴( 九十年度偵字第一一三號 )，本院
判決如左：
    主      文
丙○○服用毒品，不能安全駕駛動力交通工具而駕駛，累犯，處有期徒刑肆月；又因
過失傷害人，累犯，處有期徒刑肆月；又駕駛動力交通工具肇事，致人受傷而逃逸，
累犯，處有期徒刑捌月；又因過失傷害人，累犯，處有期徒刑肆月；又駕駛動力交通
工具肇事，致人受傷而逃逸，累犯，處有期徒刑捌月；應執行有期徒刑貳年。
    事      實
一、丙○○曾犯有竊盜、妨害兵役、違反麻醉藥品管理條例等前科，民國八十四年間
    ，所犯竊盜罪，經本院以八十四年度訴字第一九０號判處有期徒刑七月確定，八
    十五年二月二十九日執行完畢；八十六年間所犯違反麻醉藥品管理條例案件，經
    本院以八十六年度易字第一０九三號判處有期徒刑七月確定，八十八年四月十二
    日執行完畢。
二、丙○○明知服用第一級毒品海洛英後，會產生興奮及欣快感，且易陷入困倦狀態
    ，注意力無法集中，駕駛車輛發生車禍之危險性較高，竟於八十九年十二月二十
    九日上午十時許，在其基隆市○○區○○街三六之二號住處，吸食海洛英後，於
    已達不能安全駕駛動力交通工具之情形下，仍於同日下午駕駛車牌號碼ＩＵ─三
    一五二號自用小客車，由基隆市○○路往中山二路方向行駛，十八時許，行經基
    隆市○○路一二八號前時，本應注意汽車行駛時，應注意車前狀況，並隨時採取
    必要之安全措施，而依當時情形、天候、路況良好，亦無不能注意之情事，竟疏
    於注意及此，適甲○○騎乘車牌號碼ＱＸＥ─四七九號輕型機車，由復興路往西
    定路方向行駛，行經前揭地點時，在行車分向線附近暫停欲左轉，丙○○因疏於
    注意車前狀況，為閃避路邊車輛，而偏左行使，於發現甲○○騎乘之機車時，已
    閃避不及，車頭撞及甲○○之機車，致甲○○人車倒地，而受有左股骨幹骨折之
    傷害，丙○○下車查看，欲將甲○○送醫，惟甲○○因感左腳劇烈疼痛，而不願
    讓丙○○移動，並要求丙○○叫救護車，惟丙○○將倒在其車前方之甲○○騎乘
    之機車搬移後，隨即上車，並駛離現場而逃逸；嗣於同日十九時許行經基隆市○○路三二九號前時，適乙○○騎乘車牌號碼ＱＺＯ─四五二號輕型機車由復興路
    往文化路方向，在前揭地點向左迴轉至基隆市○○路三二九號前停靠路邊（車頭
    向德安路方向），正欲下車之際，丙○○復因疏未注意車前狀況，竟自左後方擦
    撞乙○○之機車左側，致乙○○人車倒地，而受有下門齒齒周膜炎，上門齒外傷
    性牙齒鬆動，頭部外傷及外傷性頸部椎間盤脫出等傷害，丙○○肇事後，雖曾停
    車短暫停留，惟又另行起意，隨即上車駛離現場而逃逸。嗣於同日稍後，在基隆
    市○○路美之國社區前為警攔獲。
三、案經甲○○、乙○○訴由基隆市警察局第四分局移送台灣基隆地方法院檢察署檢
    察官偵查起訴。
    理      由
一、訊據被告丙○○對於前揭事實均坦白承認，其吸食海洛英部分，經採集其尿液送
    驗結果，確呈嗎啡陽性反應（由於海洛英於人體內會代謝成嗎啡，因此海洛英之
    吸食者，係檢驗其尿液中之嗎啡反應），並有基隆市衛生局檢驗成  出（基衛六
    字第００三六二號）影本一紙附卷可稽；另其駕車在前開時地先後二次肇事之事
    實，除據告訴人甲○○、乙○○揭訴甚詳外，且經目擊被告駕車衝撞告訴人乙○○經過之證人陳建偉證述明確，復有交通事故調查報告表一紙，照片十五張，及
    診斷證明書二紙存卷足佐。
二、據卷附道路交通事故調查表所載，被告在前揭時地第一次肇事，其散落物係分佈
    在行車分向線附近，參酌被告所供當時係為閃避在路邊暫停卸貨之車輛而有偏左
    行駛，以致撞及告訴人甲○○騎乘之機車等情，則被告駕車欲偏左行駛時，本應
    注意車前狀況，以策安全，其竟疏於注意，冒然偏左行駛，以致撞及告訴人甲○○騎乘之機車，被告對於該車輛之發生確有過失，委無疑義，另告訴人乙○○之
    機車既係停在路旁時遭被告自左後方撞擊，則被告對於第二次肇事，亦有疏未注
    意車前狀況之過失，亦至為明確。又被告既於短短不到一小時之時間內，接連肇
    事二次，亦足見其已因施用海洛英而導致其精神狀態不佳，且達不能安全駕駛動
    力交通工具之程度，極為灼然。
三、按汽車行駛時，駕駛人應注意車前狀況，並隨時採取必要之安全措施，道路交通
    安全規則第九十四條第三項定有明文，被告於服用第一級毒品海洛因後，在注意
    力無法集中之情況下，仍冒然駕車上路，於行經前揭二肇事地點時，又疏於注意
    車前狀況，因而撞擊告訴人甲○○、乙○○騎乘之機車，致郭、楊二女均受有前
    述傷害，其就本件車禍之發生，自應負過失責任，又被告於肇事後雖曾下車短暫
    停留，然旋又駛離現場他去，其行為自屬肇事後逃逸。綜上所述，被告犯罪事證
    ，至為明確，犯行堪予認定。
四、核被告所為，係犯刑法第一百八十五條之三之服用毒品不能安全駕駛動力交通工
    具罪，第二百八十四條第一項前段之過失傷害罪及第一百八十五條之四之肇事遺
    棄罪。所犯服用毒品不能安全駕駛動力交通工具罪、二次過失傷害罪及二次肇事
    遺棄罪，犯意各俱，行為互殊，應予分論併罰。被告有事實據所述之竊盜及違反
    麻醉藥品管理條例等前科，先後經本院判處有期徒刑七月、七月，分別於八十五
    年二月二十九日、八十八年四月十二日執行完畢，有台灣高等法院被告全國前案
    紀錄表及台灣基隆地方法院檢察署刑案資料查註紀錄表附卷可稽，其於五年內再
    犯本件有期徒刑以上刑之罪名，應依刑法第四十七條之規定，論以累犯，並加重
    其刑。又被告吸食毒品後駕車，因而致人受傷，依法應負刑事責任，符合道路交
    通管理處罰條例八十六條第一次加重其刑之規定，是其所犯過失傷害罪，應再依
    該條項規定，予以加重其刑，並據予加重之。爰審酌被告犯罪之動機，所生損害
    ，尚未賠償告訴人及犯後在審理中已坦承所有犯行態度尚屬良好等一切情狀，就
    所犯各罪，分別量處如主文所示之刑，並定其應執行之刑。
據上論斷，應依刑事訴訟法第二百九十九條第一項前段，刑法第一百八十五條之三、
第一百八十五條之四、第二百八十四條第一項前段、第四十七條、地五十一條第五款
，道路交通管理處罰條例第八十六條第一項，罰金罰鍰提高標準條例第一條前段，判
決如主文。
本案經檢察官黃士元到庭執行職務。
中    華    民    國       九十         年      四      月      十      日
                              臺灣基隆地方法院刑事第一庭
                                    法  官    洪  政  雄
右正本證明與原本無異。
對於本件判決如有不服，應於收受送達後十日內，向本院提出上訴書狀，上訴於臺灣
高等法院，並按他造當事人之人數附具繕本。
                                    書記官    簡  豐  益
中    華    民    國       九十         年       四     月      十一    日
附錄論罪法條
刑法第一百八十五條：
損壞或壅塞陸路、水路、橋樑或其他公眾往來之設備或以他法致生往來危險者，處五
年以下有期徒刑，拘役或五百元以下罰金。
因而致人於死者，處無期徒刑或七年以上有期徒刑；致重傷者，處三年以上、十年以
下有期徒刑。
第一項之未遂犯罰之。
刑法第二百八十四條第一項前段：
因過失傷害人者，處六月以下有期徒刑、拘役或五百元以下罰金。致重傷者，處一年
以下有期徒刑、拘役或五百元下罰金。


司法院資訊處製作；財團法人民間司法改革基金會備份。
